【裁判字號】    97,上易,475
【裁判日期】    970918
【裁判案由】    竊盜等
【裁判全文】
臺灣高等法院高雄分院刑事判決         97年度上易字第475號
上  訴  人
即  被  告  丁○○
            甲○○
上  一  人
選任辯護人  何曜男律師
上列上訴人因竊盜等案件，不服臺灣高雄地方法院96年度易字第
3014號中華民國97年3 月20日第一審判決（起訴案號：臺灣高雄
地方法院檢察署95年度偵字第26530 號），提起上訴，本院判決
如下：
    主  文
原判決關於丁○○、甲○○部分撤銷。
丁○○連續犯結夥、攜帶兇器、踰越安全設備竊盜罪，累犯，處
有期徒刑壹年貳月，減為有期徒刑柒月。
甲○○無罪。
    事  實
一、丁○○前因公共危險案件，於民國93年間經法院判處有期徒
    刑4 月確定，已於93年11月30日縮刑期滿執行完畢。詎丁○○仍不知警惕，各與乙○○、丙○○共同意圖為自己不法所
    有，且基於概括犯意，連續於：(一)95年3 月25日下午11時許
    ，由丁○○駕車載乙○○、丙○○至高雄市○○區○○街52
    號龍典工業股份有限公司（下稱龍典公司），再由乙○○、
    丙○○踰越龍典公司以竹籬、汽油桶、鐵皮圍成之安全設備
    進入後，持客觀上有對人體生命、身體具有危險性可供兇器
    使用之破壞剪1 把，竊取龍典公司所有電纜線，丁○○則在
    外把風，得手後持至不知情之甲○○經營之弘生企業社（即
    資源回收廠，設高雄市○鎮區鎮○路120 號之1） 變賣，得
    款約新台幣（下同）5 、6 千元，丁○○分得500 元至800
    元中某金額，其餘由乙○○、丙○○朋分花用。(二)95年3 月
    下旬某日下午11時許，由丁○○駕車載乙○○至龍典公司，
    再由乙○○踰越龍典公司以竹籬、汽油桶、鐵皮圍成之安全
    設備進入後，持客觀上有對人體生命、身體具有危險性可供
    兇器使用之破壞剪1 把，竊取龍典公司所有電纜線，丁○○
    則在外把風，得手後持至上開不知情之甲○○處變賣得款約
    5 、6 千元，丁○○分得500 元至800 元中某金額，其餘由
    乙○○取得。(三)95年3 月下旬某日下午11時許，由丁○○駕
    車載乙○○至龍典公司，再由乙○○踰越龍典公司以竹籬、
    汽油桶、鐵皮圍成之安全設備進入後，持客觀上有對人體生
    命、身體具有危險性可供兇器使用之破壞剪1 把，竊取龍典
    公司所有電纜線，丁○○則在外把風，得手後持至上開不知
    情之甲○○處變賣得款約5 、6 千元，丁○○分得500 元至
    800 元中某金額，其餘由乙○○取得。(四)95年3 月下旬某日
    下午11時許，由丁○○駕車載乙○○至龍典公司，再由乙○○踰越龍典公司以竹籬、汽油桶、鐵皮圍成之安全設備進入
    後，持客觀上有對人體生命、身體具有危險性可供兇器使用
    之破壞剪1 把，竊取龍典公司所有電纜線，丁○○則在外把
    風，得手後持至上開不知情之甲○○處變賣得款約5 、6 千
    元，丁○○分得500 元至800 元中某金額，其餘由乙○○取
    得。
二、案經龍典工業股份有限公司訴由高雄市政府警察局三民第二
    分局移請臺灣高雄地方法院檢察署檢察官偵查起訴。
    理  由
甲、有罪部分
一、證據能力之說明：證人即共犯乙○○、丙○○於偵查結證後
    所為陳述，雖性質上亦屬審判外之陳述，惟實務運作時，偵
    查中檢察官向被告以外之人所取得之陳述，原則上均能遵守
    法律規定，不致違法取供，其可信性極高，為兼顧理論與實
    務，乃於修正刑事訴訟法時，增列第159 條之1 第2 項，明
    定被告以外之人於偵查中向檢察官所為陳述，除顯有不可信
    之情況者外，得為證據。經查，上開證人偵查中之證述並無
    任何佐證可認有顯不可信之情形，再證人亦已於法院審理中
    經檢察官及被告實施交互詰問。從而，上開證人在檢察官偵
    訊時具結後所為陳述自得作為證據。
二、訊據上訴人即被告（下稱被告）丁○○否認有竊盜犯行，辯
    稱其僅受丙○○之託開車載乙○○、丙○○，或受乙○○之
    託開車載乙○○，其依指示到達某加油站，乙○○、丙○○
    即下車，其則在該處等候，不知乙○○、丙○○竊盜電纜線
    之情等語。
三、經查：
    (一)被告丁○○於上開時、地，或夥同乙○○、丙○○，或夥
      同乙○○，踰越龍典公司以竹籬、汽油桶、鐵皮圍成之安
      全設備，持破壞剪共同竊取龍典公司所有電纜線得手後變
      賣，得款朋分花用之事實，已經證人即龍典公司協理陳彥
      欽於原審結證稱：「（問：要拿取該被竊之電纜線要如何
      才能取走？）有一些放在機器內，需要油壓剪、螺絲起子
      等工具，如果是放在地上的電纜線，徒手就可以拿走了。
      」、「（問：龍典工業股份有限公司在何時曾經失竊電纜
      線？）不曉得確定時間，案發前二個月我們去檢查發現機
      器之銅牌不見了，被告三人去偷之前，發現電纜線也曾被
      拿走，所以我們在空地外圍設置汽油桶、鐵皮等屏障，類
      似圍牆，以防止東西再被拿走。」、「有些電纜線是鎖在
      機器上，一定需要螺絲起子才能拿走，螺絲起子無法鬆動
      時，就需要破壞剪。」、「有約一半可以用徒手取走，有
      一半必需要用工具才能取走。」、「（問：95年3 月間失
      竊多少電纜線？）市價約十幾萬元。」、「（問：那些電
      纜線你們不是不要的嗎？）不是，只是廠房空間不夠，暫
      時放在該處的。」、「（問：95年3 月間，你們被竊了幾
      次電纜線？）我們確實發現的有三次。」、「……其他不
      在照片中之失竊電纜線更粗，需要用工具才能剪斷」等語
       ( 見 原審2 卷第14～17頁），且證人即共犯乙○○於偵
      查、原審及本院結證稱：「（共竊了）4 次……第1 次是
      我跟丙○○、丁○○……第2 次、第3 次、第4 次都是我
      跟丁○○偷的……都是持上開破壞剪去偷電纜線」、「從
      外圍竹籬笆的空隙鑽進去的，進去之後還有第2 道鐵皮搭
      蓋的圍牆」、「詳細時間忘記了，都是在3 月底……4 次
      的時間都很近，都是隔1 、2 天」、「都是偷電纜線，每
      次偷的量都可以賣到5 、6 千元」、「有3 個人一起去，
      也有跟丁○○2 人一起去過，都是丁○○載我們一起去」
      、「都是我跟丙○○一起進去拿廢電線，丁○○在外面等
      。（問：每次廢電線可以賣多少錢？）5 、6 千元。（問
      ：賣廢電線所得的錢如何分？）將給丁○○的油錢扣除後
      ，其餘款項我與丙○○平分。（問：如果是你跟丁○○去
      拿電纜線時候，賣電纜線的款項如何分？）給丁○○油錢
      ，其餘款項我拿走。（問：大概給丁○○多少錢？）5 、
      6 百或7 、8 百元。」、「「是2 個人或是我進去，丁○○在外面等」、「是翻過鐵皮的圍牆」等語 (見偵卷第53
      、80頁、原審1 卷第162 ～168 頁、本院卷第112 頁），
      證人即共犯丙○○於偵查及本院審理中亦結證稱：「 (
      問：有無在95年3 月25日……行竊？）有」、「當天丁○○、乙○○2 個人先去」、「……他們已偷到廢電線，他
      們分給我1 包廢電線……」、「我有和乙○○第1 次去而
      己，第2 、3 、4 次沒有去」、「還有丁○○」、「 (問
      ：該次丁○○有沒有進入？）沒有，他只是開車載我去」
      等語 (見偵卷第53頁、本院卷第112 ～113 頁），彼此互
      核相符，是證人陳彥欽、乙○○、丙○○之證述自堪信與
      事實相符。又參以證人乙○○於原審結證稱其至被告甲○○經營之弘生企業社變賣電纜線時，因不知如何說明來源
      ，乃打電話請被告丁○○向被告甲○○說明等語 (見原審
      1 卷第163 頁），被告丁○○於原審亦陳述其向被告甲○○佯稱係其廣告工程拆回之廢電線等語 (見原審1 卷第15
      6 ～15 7頁）。而衡諸被告丁○○倘均不知竊盜之情，乙○○豈有要被告丁○○向被告甲○○說明電纜線來源？被
      告丁○○豈有向被告甲○○佯稱係其廣告工程拆回之廢電
      線？顯與常情不符。是被告丁○○辯稱不知竊盜之情，無
      非卸責之詞，不足採信。
    (二)證人即共犯乙○○於96年8 月30日偵查及本院審理中固結
      證稱第1 、4 次是其與丙○○及被告丁○○共同行竊等語
       (見偵卷第80頁、本院卷第111 頁），而被告丁○○於偵
      查、原審及本院或稱開車載乙○○、丙○○約2 、3 次，
      或稱其與乙○○、丙○○3 人同去有1 次以上，或稱第1
      、2 次是其與乙○○、丙○○3 人同去，第3 、4 次是其
      與志良同去等語 (見偵卷第81頁、原審1 卷第94、156 頁
      、本院卷第65～66頁）。然證人即共犯乙○○及被告丁○○就各次究係3 人或2 人前往，前後證述尚有不一，而證
      人即共犯丙○○始終證稱其與乙○○及被告丁○○僅同去
      1 次等語，已如上述，亦核與證人即共犯乙○○於95年11
      月2 日第1 次偵查中結證所述相符，是被告丁○○於95年
      3 月25日係與乙○○、丙○○共同至龍典公司行竊，其餘
      3 次係由被告丁○○與乙○○共同至龍典公司行竊，自可
      認定。
    (三)證人丙○○於本院固結證稱其與乙○○及被告丁○○至龍
      典公司，因見龍典公司內有人，故未著手行竊等語 (見本
      院卷第113 頁），被告丁○○於原審及本院亦曾陳稱其與
      乙○○、丙○○有1 次至龍典公司，並未竊取物品等語（
      見原審1 卷第156 頁、本院卷第65頁）。然證人乙○○已
      結證稱95年3 月25日在龍典公司有竊得電纜線明白，如前
      所述。再觀諸證人丙○○於偵查中結證稱於95年3 月25
      日有至龍典公司，被告丁○○及乙○○有將竊得之廢電線
      分給其1 包等語 (見偵卷第53頁），是證人丙○○就95年
      3 月25日至龍典公司有無著手行竊一節，前後證述即有不
      符，況證人丙○○為規避己身刑責，在本院證述未著手行
      竊，尚難遽信。另被告丁○○偵查及原審先係陳述其與乙○○、丙○○在龍典公司有竊得電纜線等語 (見偵卷第81
      頁、原審1 卷第94頁），是被告丁○○就95年3 月25日至
      龍典公司有無著手行竊一節，前後證述亦屬不一，無從採
      取。從而，應以證人乙○○之證述較為可採。
    (四)證人乙○○於原審固結證改稱未攜帶破壞剪，亦無踰越龍
      典公司以竹籬、汽油桶、鐵皮圍成之屏障等語 (見原審1
      卷第163 、166 頁）。但證人即龍典公司協理陳彥欽於原
      審已結證稱龍典公司為防止失竊，有以竹籬、汽油桶、鐵
      皮圍成屏障，且失竊電纜線有些需要用工具才能剪斷等語
      明確 (見原審2 卷第15、17頁），並有現場照片可憑（見
      警卷第27～28頁），且證人乙○○於偵查亦結證稱4 次均
      持破壞剪竊盜，並從外圍竹籬笆的空隙鑽進去，進去之後
      還有第2 道鐵皮搭蓋的圍牆等語 (見偵卷第53、80、82頁
      ），於本院亦結證稱翻過鐵皮的圍牆等語（見本院卷第11
      2 頁）。是證人乙○○於原審上開改稱之辯詞乃不足取。
    綜上所述，被告丁○○分別夥同乙○○、丙○○或夥同乙○○攜帶破壞剪及踰越龍典公司設置之屏障竊盜，事證明確，
    犯行堪以認定。
三、按行為後法律有變更者，適用行為時之法律。但行為後之法
    律有利於行為人者，適用最有利於行為人之法律，刑法第2
    條第1 項定有明文。經查，被告行為後，刑法已經修正，並
    自95年7 月1 日施行，即應依上開規定比較適用，茲詳述如
    下：
    (一)修正前刑法第28條原規定：「二人以上共同『實施』犯罪
      之行為者，皆為共同正犯」，被告行為後，刑法第28條修
      正為：「二人以上共同『實行』犯罪之行為者，皆為共同
      正犯」，將舊法之「實施」修正為「實行」。原「實施」
      之概念，包含陰謀、預備、著手及實行等階段之行為，修
      正後僅共同「實行」犯罪行為始成立共同正犯。是新法共
      同正犯之範圍已有限縮，排除陰謀犯、預備犯之共同正犯
      。新舊法就共同正犯之範圍既因此而有所變動，自屬犯罪
      後法律有變更，經比較新舊法結果，以被告行為後之法律
      較有利被告。
    (二)被告行為後，刑法第56條連續犯之規定，業於94年1 月7
      日修正公布刪除，並於95年7 月1 日施行，則被告之犯行
      ，因行為後新法業已刪除連續犯之規定，此刪除雖非犯罪
      構成要件之變更，但顯已影響行為人刑罰之法律效果，自
      屬法律有變更，依新法第2條 第1 項規定，比較新、舊法
      結果，仍應適用較有利於被告之行為時法律即舊法論以連
      續犯（最高法院95年第8 次刑事庭會議決議參照）。
    (三)修正前刑法第47條原規定：「受有期徒刑之執行完畢，或
      受無期徒刑或有期徒刑一部之執行而赦免後，五年以內再
      犯有期徒刑以上之罪者，為累犯，加重本刑至二分之一。
      」，修正後刑法第47條第1 項規定：「受徒刑之執行完畢
      ，或一部之執行而赦免後，五年以內故意再犯有期徒刑以
      上之罪者，為累犯，加重本刑至二分之一。」，是被告受
      有期徒刑之執行完畢，於5 年內故意再犯有期徒刑以上之
      罪，無論依修正前刑法第47條或修正後刑法第47條第1 項
      之規定均構成累犯，即無有利或不利之情形，於刑法修正
      施行後法院為裁判時，無庸為新、舊法之比較。
    (四)又比較新舊法之罪刑孰為最有利，比較時應就罪刑有關之
      共犯、未遂犯、連續犯、牽連犯、結合犯，以及累犯加重
      、自首減輕暨其他法定加減原因（如身分加減）與加減例
      等一切情形，綜其全部罪刑之結果而為比較。經綜合上述
      之比較，因依修正前刑法規定論處，較有利於被告，故應
      適用修正前刑法規定。
四、按龍典公司以竹籬、汽油桶、鐵皮圍成之屏障，係因防閑而
    設，究與牆垣係用土磚作成之性質有間，自屬安全設備之一
    種（最高法院48年台上字第1367號、45年台上字第210 號判
    例可參）。核被告丁○○所為係犯修正前刑法第321 條第1
    項第2 、3 、4 款之加重竊盜罪。被告丁○○4 次竊盜犯行
    ，時間緊接、方法相同，所犯係構成要件相同之罪名，顯係
    基於概括犯意為之，應依修正前刑法第56條連續犯之規定從
    一重論以結夥、攜帶兇器、踰越牆垣竊盜罪，並加重其刑。
    又被告丁○○前因公共危險案件，於93年間經法院判處有期
    徒刑4 月確定，已於93年11月30日縮刑期滿執行完畢，有被
    告前案紀錄表在卷可按，其受有期徒刑執行完畢，5 年以內
    故意再犯有期徒刑以上之本罪，為累犯，應依修正前刑法第
    47條第1 項規定遞加重其刑。
五、原審以被告丁○○事證明確，予以論罪科刑，固非無見。惟
    查：(一)被告丁○○於95年3 月25日係與乙○○、丙○○共同
    至龍典公司行竊，其餘3 次係由被告丁○○與乙○○共同至
    龍典公司行竊，已如前述。原判決認被告丁○○與乙○○、
    丙○○共同至龍典公司行竊2 次，被告丁○○與乙○○共同
    至龍典公司行竊2 次，尚有未合。(二)被告丁○○分別夥同乙○○、丙○○或夥同乙○○攜帶破壞剪竊盜，亦如前述。原
    判決認被告丁○○等人未攜帶破壞剪竊盜，亦有未當。(三)按
    刑法第70條規定，有二種以上刑之加重者，遞加之。被告丁○○因連續竊盜及累犯而有二種刑之加重，原判決未予遞加
    ，於法核有違誤。(四)被告甲○○故買贓物犯行尚屬不能證明
    （詳後述），原判決認被告甲○○故買贓物有罪，且處有期
    徒刑8 月之宣告刑，卻仍諭知易科罰金之折算標準，均有未
    當。被告丁○○上訴意旨否認犯罪，指摘原判決不當，雖為
    無理由，但原判決有上開可議，自應由本院將原判決關於被
    告丁○○部分撤銷改判。爰審酌被告丁○○正值青壯，竟不
    思以己力正當賺取金錢，反而任意竊取他人財物，造成他人
    財產上損害，且攜帶破壞剪竊盜，客觀上有對人體生命、身
    體造成危險性，行為後否認犯行等一切情狀，量處如主文第
    2 項所示之宣告刑。又被告丁○○犯罪時間係在96年4 月24
    日以前，合於減刑條件，應依中華民國96年罪犯減刑條例第
    2 條第1 項第3 款規定減其宣告刑2 分之1 。未扣案之破壞
    剪固供被告丁○○等人犯罪所用之物，但不能證明為被告丁○○及乙○○、丙○○所有，故不宣告沒收，併此敘明。
乙、無罪部分
一、公訴意旨略以：被告丁○○及乙○○於每次竊得電纜後，即
    持往高雄市○鎮區鎮○路120 號之1 由被告甲○○所經營之
    資源回收廠（即弘生企業社）銷贓，被告甲○○明知上開電
    纜線，均係屬來路不明之贓物，竟仍基於故買贓物之概括犯
    意，以不詳之價格，連續購買4 次。因認被告甲○○涉犯刑
    法第349 條第2 項故買贓物罪嫌。
二、公訴人認被告甲○○涉犯刑法第349 條第2 項故買贓物罪嫌
    ，係以被告甲○○之陳述及通訊監察書、監聽譯文，資為論
    據。
三、訊據上訴人即被告（下稱被告）甲○○否認有故買贓物犯行
    ，辯稱其並未向乙○○購買電纜線等語。
四、經查：
    (一)乙○○於95年3 月25日及95年3 月下旬3 次竊得電纜後之
      某不詳時間，均將竊得電線持往被告甲○○經營之資源回
      收廠變賣之情，已據證人乙○○於偵查、原審及本院結證
      稱有出賣電線予被告甲○○，並由被告丁○○向被告甲○○說明電線來源等語明確 (見偵查卷第55、80頁、原審1
      卷第163 頁、本院卷第108 ～110 頁），且證人丁○○於
      原審亦結證稱其向被告甲○○佯稱係其廣告工程拆回之廢
      電線等語 (見原審1 卷第156 ～157 頁），再被告甲○○
      與證人丁○○於95年3 月25日確有以電話談及電線價格問
      題，有通訊監察書、監聽譯文附卷可稽 (見警卷第19～24
      頁），互核均相符。被告甲○○有向乙○○購買電纜線，
      即堪認定，被告甲○○所辯未向乙○○購買電纜線等語，
      不足採信。
    (二)惟觀諸證人乙○○於於偵查中結證稱：「（問：95年3 月
      25 日 當天有無打電話給丁○○？）有，當天……這1 通
      電話是我撥通之後，我將電話交給資源回收廠老闆（指被
      告甲○○），他跟丁○○的對話」、「就是資源回收廠老
      闆（指被告甲○○）在跟丁○○解釋說電線外皮用燒的價
      格比較低，外皮用剝的比較高」、「（問：老闆知不知道
      這是贓物？）我不知道，因為我跟老闆（指被告甲○○）
      不熟」、「（問：銷贓時甲○○有無問你們來源？）他沒
      有問」等語（見偵卷第55、81頁），於原審結證稱：「（
      問：甲○○有無問該廢電線何來？）有。（問：你如何跟
      甲○○說？）因為我不知道如何說明廢電線的來源，所以
      我就打電話給丁○○，請他跟老闆說廢電線的來源。」、
      「（問：甲○○有無問該廢電線是不是偷來的？）有，我
      說不是，我請丁○○跟甲○○說明。」等語 (見原審卷第
      163 頁），於本院結證稱：「（問：那次是否資源回收場
      老闆跟你說跟你不熟，所以不願意買？有。（問：那你如
      何處理？）那時候有打電話跟丁○○講。」等語（見本院
      卷第108 ～109 頁）。證人丁○○於原審結證稱：「（問
      ：你有無見過甲○○？）有，見過一次。（問：你在何時
      看過甲○○？）95年3 月間……乙○○將廢電線拿到資源
      回收廠（即弘生企業社）要賣，但資源回收廠（即弘生企
      業社）不收，乙○○打電話給我，跟我說資源回收廠（即
      弘生企業社）跟他不熟，不願意收他的廢電線，我就叫乙○○將電話拿給資源回收廠（即弘生企業社）的老闆聽，
      我告訴老闆說我是做廣告工程的，乙○○要賣的廢電線是
      我們工程拆回來的廢電線，我在電話中也順便向老闆詢問
      廢電線回收價，老闆說跟我們不熟，要求我過去一下，我
      就到資源回收廠（即弘生企業社），並向老闆說明廢電線
      的來源，因為我有跟他講有問題可以查詢我的證件資料，
      所以老闆才願意回收我們的廢電線……」等語 (見原審1
      卷第156 ～157 頁）。依證人乙○○及丁○○上開證述，
      可認被告甲○○於購買乙○○之電纜線時有經事先求證，
      且無從認定被告甲○○有明知乙○○販賣之電纜線係贓物
      而仍故買之行為。
    (三)另參諸95年3 月25日通訊監聽紀錄（見警卷第24頁），僅
      顯示被告甲○○與被告丁○○談論電纜線購買價格及電纜
      線外皮剝除方式，亦無從證明被告甲○○明知乙○○販賣
      之電纜線係贓物。參以本件被告等竊取之電纜線既經截斷
      ，外觀陳舊，實難以從贓物觀形式即足以判斷是否為竊取
      之贓物，而被告甲○○本係以收購舊貨回收為業，其對廢
      電纜線予以購買回收亦屬其本業範圍，其對販售者同意收
      購亦無違常情，亦無從依其購買行為逕推論主觀上有贓物
      認識之情。
    此外又查無其他積極證據足證被告甲○○有故買贓物犯行，
    被告甲○○犯罪即屬不能證明。
五、原審疏未詳查，率認被告被告甲○○觸犯故買贓物犯行，予
    以論罪科刑，即有未當。被告甲○○上訴意旨否認犯行，非
    無理由，自應由本院將原判決關於被告甲○○部分撤銷，並
    諭知被告甲○○無罪。
據上論結，應依刑事訴訟法第369 條第1 項前段、第364 條、第
299 條第1 項前段、第301 條第1 項，刑法第2 條第1 項前段、
修正前刑法第321 條第1 項第2 款、第3 款、第4 款、第56條、
第47條第1 項，中華民國九十六年罪犯減刑條例第2 條第1 項第
3 款、第7 條，判決如主文。
本案經檢察官郭振昌到庭執行職務。
中    華    民    國    97    年    9     月    18    日
                  刑事第八庭    審判長法  官   洪兆隆
                                      法  官   陳志銘
                                      法  官   郭玫利
以上正本證明與原本無異。
不得上訴。
中    華    民    國    97    年    9     月    18    日
                                      書記官   楊茱宜
附錄本件判決論罪科刑法條
中華民國刑法第321條第1項：
犯竊盜罪而有左列情形之一者，處六月以上、五年以下有期徒刑
：
一、於夜間侵入住宅或有人居住之建築物、船艦或隱匿其內而犯
之者。
二、毀越門扇、牆垣或其他安全設備而犯之者。
三、攜帶兇器而犯之者。
四、結夥三人以上而犯之者。
五、乘火災、水災或其他災害之際而犯之者。
六、在車站或埠頭而犯之者。
中華民國刑法第349條第1項：
收受贓物者，處 3 年以下有期徒刑、拘役或 5 百元以下罰金。
搬運、寄藏、故買贓物或為牙保者，處 5 年以下有期徒刑、拘役
或科或併科 1 千元以下罰金。


司法院資訊處製作；財團法人民間司法改革基金會備份。
